【裁判字號】    91,易,2202
【裁判日期】    920102
【裁判案由】    毒品危害防制條例
【裁判全文】
臺灣臺中地方法院刑事判決                        九十一年度易字第二二二號
    公  訴  人  臺灣臺中地方法院檢察署檢察官
    被      告  甲○○  男  二.
右列被告因毒品危害防制條例案件，經檢察官提起公訴（九十一年度偵字第一一九九
○號），本院判決如左：
    主  文
甲○○持有第一級毒品，累犯，處有期徒刑伍月，如易科罰金，以參佰元折算壹日。
扣案之海洛因壹包（包裝重零點參肆公克、驗餘淨重壹點貳零公克）沒收銷燬之。
    事  實
一、甲○○曾於民國八十二年間因違反麻醉藥品管理條例案件，經本院判處有期徒刑
    二年十月，緩刑四年，於緩刑期內付保護管束確定；又於八十四年間因搶奪等案
    件，經本院判處應執行有期徒刑一年六月確定，嗣經法院撤銷上開緩刑確定，並
    自八十四年二月二十四日起，接續執行上開所處有期徒刑一年六月（指揮書所載
    刑期起迄日期為八十四年二月二十四日至八十五年四月八日）及二年十月（指揮
    書所載刑期起迄日期為八十五年四月九日至八十七年十二月二十二日），嗣於八
    十五年五月二十七日假釋出監（假釋殘餘刑期為二年六月九日）。之後又因案遭
    撤銷假釋，於八十七年七月十六日入監服刑，執行上開殘刑二年六月九日，嗣於
    八十八年十二月二日復假釋出監（假釋殘餘刑期為一年又十九日），之後又因案
    遭撤銷假釋，自八十九年九月十四日起執行前開殘刑一年又十九日（指揮書執畢
    日期為九十年十月二日），甫於九十年九月十九日縮短刑期執行完畢出監。
二、緣甲○○之友人乙○○（綽號「小不點」）於民國九十年十一月二十一日中午時
    分（起訴書誤載為九十一年十一月二十一日）前往臺中市○○路五四─二號甲○
    ○住處，於離開時，遺留一包第一級毒品海洛因（包裝重零點參肆公克、驗餘淨
    重壹點貳零公克）在甲○○住處內。旋乙○○即以電話通知甲○○，請甲○○將
    該包海洛因持至臺中市○○路四一號前歸還該包海洛因予乙○○。甲○○應允後
    ，即於同日晚間，將該包海洛因置放在安全帽內側之夾縫內，頭載該頂安全帽，
    騎乘機車前往乙○○住處，並在臺中市○○路四一號前之約定地點，等候乙○○
    （機車未熄火），而無故持有該包第一級毒品海洛因。適警員徐肖如、曾吉男據
    報該處附近有毒品交易，在該處附近巡邏，而於同晚間八時三十分許，行經臺中
    市○○路四一號前時，見甲○○行跡可疑，予以臨檢盤查之際，為徐肖如在甲○
    ○所戴之安全帽內側夾縫內，發現該包海洛因，始查悉上情。
二、案經臺中市警察局第六分局報告臺灣臺中地方法院檢察署檢察官偵查起訴。
    理  由
一、訊據被告甲○○固對於右揭受乙○○之託，而至上開約定地點，旋為警在其所戴
    之安全帽夾縫內之查扣第一級毒品海洛因一包之事實坦承不諱，惟矢否否認有何
    持有第一級毒品海洛因犯行，辯稱：乙○○係將安全帽遺留在伊住處，請伊歸還
    安全帽，乙○○並未說明安全帽內有海洛因，伊亦不知安全帽內藏有海洛因。伊
    應允乙○○之請求後，即戴上乙○○之安全帽騎乘機車前往約定地點，至於伊自
    己所有之安全帽則放在機車置物箱內，警察係在乙○○之安全帽內查扣海洛因云
    云。惟查，警員徐肖如、曾吉男二人係如何因得到線報稱被告遭查獲處附近有毒
    品交易，而在該處附近巡邏，嗣於同日晚間八時三十分許，行經臺中市○○路四
    一號前時，見甲○○一人停在該處，機車且未熄火，行跡可疑，乃予以臨檢盤查
    ，旋徐肖如即在甲○○所戴之安全帽內側夾縫內，發現該包海洛因，並即詢問被
    告，被告當場即稱：該包海洛因係朋友寄放等語；及被告為警查獲時，現場只有
    一頂被告所戴之安全帽，被告所騎機車置物箱內並無其他安全帽等節，已經證人
    徐肖如、曾吉男分別到庭結證屬實。又被告遭警查獲後，曾為警拍照，拍照當時
    被告頭上所戴之安全帽，即為警察發現藏有海洛因之安全帽，已經被告於審理中
    供陳甚明，核與證人徐肖如於審理中結證情節相符，並經本院調取臺灣臺中地方
    法院檢察署九十年度毒偵字第五五九四號偵查卷（該案為被告甲○○於上開時地
    為警查獲後，經警以施用第二級毒品安非他命罪嫌移送檢察官偵辦，被告並已經
    本院於九十一年七月二十九日，以九十一年度易字第一六一四號，判決被告施用
    第二級毒品，處有期徒刑三月確定在案），核閱該卷第二一頁至二三頁，上開被
    告遭警查獲後所拍之彩色照片三張無訛。又扣案之白色粉末一包，經送法務部調
    查局鑑定結果，確為第一級毒品海洛因，包裝重為○．三四公克、驗餘淨重為一
    ．二○公克，有該局調科壹字第九一二三○二五七○○號鑑定通知書一紙在卷可
    稽，均足認定。被告辯稱：現場有二頂安全帽云云，要難採信。（二）被告於九
    十一年十一月十一日本院審理中供稱：「（你的安全帽是什麼顏色？）黑色的，
    但不是我的，是我朋友的，我的是藍色的，在摩托車的置物箱裡面。」云云；及
    「（警察抓到你的時候，是否有戴安全帽讓警察拍照？）有。」、「（當時你頭
    上戴的那頂安全帽就是被警察查獲海洛因的安全帽？）是。」等語後，經本院提
    示上開彩色照片，並質以：「（提示所調九○毒偵五五九四偵查卷二十一頁及二
    十三頁），這頂安全帽是黑色的嗎？）」等語後，被告雖即改口辯稱：「（不是
    這一頂，那時候是在警察局警察拿一頂給我戴的。」云云，惟其此部分辯詞，既
    與其先前與證人徐肖如所證情節相符之供詞不同，且衡諸常情，警察既係為證明
    被告藏放海洛因於安全帽內，而對被告拍照，且拍照當時，係由被告站在其所騎
    之機車旁邊一起拍照，有上開彩色照片可稽，則警察豈有不以被告所戴之安全帽
    拍照，反而自己拿出一頂安全帽，要求被告戴上，再予拍照之理。因此，被告此
    部分辯詞，要係臨訟圖卸刑責之詞，無足採信。（三）證人乙○○於審理中雖證
    稱：伊只對被告說要取回安全帽，並未告訴被告安全帽內藏有海洛因云云。然查
    ，被告為警查獲時，現場只有一頂安全帽，且其顏色為淺色，絕非黑色乙節，已
    如前述，而證人乙○○於審理中亦證稱：伊遺留在被告住處之安全帽為全黑之安
    全帽等語。則前開警察發現藏有海洛因之安全帽，顯非乙○○之安全帽甚明。綜
    上所述，本案顯係被告乙○○要求被告交還海洛因後，被告即將該包海洛因藏放
    在其所戴之安全帽內，騎機車前往上開地點，而遭警查獲無疑。被告所辯要係事
    後卸責之詞，要難採信。此外復有扣案之海洛因一包可資佐證，本案事證明確，
    被告犯行堪以認定。
二、核被告甲○○所為係犯毒品危害防制條例第十一條第一項之持有第一級毒品罪。
    末查，被告曾於八十二年間因違反麻醉藥品管理條例案件，經本院判處有期徒刑
    二年十月，緩刑四年，於緩刑期內付保護管束確定；又於八十四年間因搶奪等案
    件，經本院判處應執行有期徒刑一年六月確定，嗣經法院撤銷上開緩刑確定，並
    自八十四年二月二十四日起，接續執行上開所處有期徒刑一年六月（指揮書所載
    刑期起迄日期為八十四年二月二十四日至八十五年四月八日）及二年十月（指揮
    書所載刑期起迄日期為八十五年四月九日至八十七年十二月二十二日），嗣於八
    十五年五月二十七日假釋出監（假釋殘餘刑期為二年六月九日）。之後又因案遭
    撤銷假釋，於八十七年七月十六日入監服刑，執行上開殘刑二年六月九日，嗣於
    八十八年十二月二日復假釋出監（假釋殘餘刑期為一年又十九日），之後又因案
    遭撤銷假釋，自八十九年九月十四日起執行前開殘刑一年又十九日（指揮書執畢
    日期為九十年十月二日），甫於九十年九月十九日縮短刑期執行完畢出監，有臺
    灣臺中地方法院檢察署刑案資料查註紀錄表、臺灣高等法院被告全國前案紀錄表
    、被告在監在押資料、臺灣臺中監獄九十一年十二月十日中監澄總字第○九一○
    ○一○一九三號函、臺灣臺中地方法院檢察署檢察官八十九年度執更字第一五九
    六之一號執行指揮書各一份在卷可稽，並經本院調取臺灣臺中地方法院檢察署檢
    察官八十九年度執更字第一五九六號執行卷宗，核閱無訛，被告於受有期徒刑執
    行完畢後五年以內，再犯本件有期徒刑以上之罪，為累犯，應依刑法第四十七條
    之規定加重其刑。爰審酌被告係因乙○○所有之海洛因一包遺留在被告住處，而
    受乙○○之託，持該包海洛因前往約定地點交還乙○○，其持有之時間甚短，數
    量亦不多，及其犯罪後猶飾詞圖卸刑責，態度不佳等一切情狀，量處如主文所示
    之刑，並諭知易科罰金之折算標準。扣案之海洛因一包（包裝重○．三四公克、
    驗餘淨重一．二○公克），係屬毒品危害防制條例第二條第二項第一款所規定之
    第一級毒品，有上開法務部調查局鑑定通知書一紙在卷可稽，應依同條例第十八
    條第一項前段規定，不問屬於犯人與否，諭知沒收銷燬之。
據上論斷，應依刑事訴訟法第二百九十九條第一項前段，毒品危害防制條例第十一條
第一項、第十八條第一項前段、刑法第十一條前段、第四十一條第一項前段、第四十
七條，罰金罰鍰提高標準條例第二條，判決如主文。
中      華      民      國    九十二    年      一      月      二      日
                                    臺灣臺中地方法院刑事第三庭
                                          法  官    江  奇  峰
右正本證明與原本無異。
如不服本判決，應於判決送達後十日內向本院提出上訴狀，上訴於臺灣高等法院臺中
分院( 須附繕本 )。
                                          書記官
中      華      民      國    九十二    年      一      月      二      日
附錄論罪科刑法條
毒品危害防制條例第十一條第一項
持有第一級毒品者，處三年以下有期徒刑、拘役或新臺幣五萬元以下罰金。


司法院資訊處製作；財團法人民間司法改革基金會備份。
